# 关于合并二级公司少数股东权益的问题

提问人：ZH 明逊 时间：2019-03-10 12:20:16
麻烦给予指导：背景：一级公司，二级公司，三级公司。一级公司持有二级公司 98%，二级持有三级 75%。逐级合并。
问题：编制一级公司合并报表时候我是用二级公司合并报表为基础数据，合并后一级公司合并报表只让列示一级公司少数股东权益本期增加。不让列示二级公司合并层面的的少数股东权益增加.
麻烦看看是不是我的合并分录有问题？看不明白的可以直接留言问我。谢谢！
借贷数据来源备注参考数据 98%长期股权投资
622,325.80
还原权益法投资收益
522,806.70 二级公司归母净利润 *98%533,476.22 　　专项储备99,519.11 二级公司本期专项储备增加 *98%101,550.11年初专项储备余额 286,438.21
本期专项储备余额 387,988.32　抵消长投实收资本——国有资本——国有法人资本81,994,300.00
专项储备
387,988.32
资本公积
1,079,194.28
盈余公积——法定公积金
19,693,324.34
87,185,446.25 　　上年末未分配利润——上年末未分配利润-23,249,390.24
87,185,446.25 二级公司所有者权益合计　投资收益522,806.70
80,438,892.92 归母权益　少数股东损益
10,669.52
二级公司归母净利润 *2%　　　少数股东权益
6,746,553.33
二级公司合并少数股东权益　　　长期股权投资
78,731,562.21 长投已经抵消干净　　　少数股东权益8,453,884.04 按照此数据列示后，报表只是显示本期一级层面少数股东权益增加，这是为什么呢？

回答人：chenyiwei
在此类逐层合并的情况下，除非三级公司的少数股东是一级公司或其他二级公司，否则二级公司合并报表层面的少数股权应相应体现在一级公司的合并报表中，不可能出现 “合并后一级公司合并报表只让列示一级公司少数股东权益本期增加。不让列示二级公司合并层面的的少数股东权益增加”的情况。
一级公司合并报表编制时，如果模拟权益法，则只能以二级公司合并报表中的归母净资产、净利润为基础确定投资收益。